【裁判字號】    95,簡抗,4
【裁判日期】    951120
【裁判案由】    聲請再審
【裁判全文】
臺灣桃園地方法院刑事裁定               95年度簡抗字第4號
抗  告  人
即  被  告  甲○○
上列抗告人即被告因聲請再審案件，不服本院刑事庭中華民國95
年6 月20日所為之第一審刑事裁定（95年度聲簡再字第7 號），
提起抗告，本院管轄之第二審地方法院合議庭裁定如下：
    主  文
抗告駁回。
    理  由
一、抗告意旨略以：抗告人曾二度向本院提出再審聲請，因處於
    不懂法條規定之劣勢，致遭本院以未附原判決之繕本及證據
    而駁回，嗣於95年9 月間再次聲請再審時，已依法附上原判
    決繕本及其他相關之證據資料，但至今已將近2 個月之久，
    遲未收到回覆，嚴重影響抗告人之權益，希望儘速受理抗告
    人之再審聲請。又抗告人於民國95年6 月間已收到95年聲簡
    再字第7 號之刑事裁定書，又於95年10月13日重覆收到該裁
    定書，是否為法院作業疏失。況抗告人聲請再審之事由是聲
    請人所犯前後兩案之竊盜案件，即本院94年度桃簡字1541號
    確定判決認定之犯罪事實，應為本院93年度桃簡字第2202號
    確定判決既判力效力所及，法官竟將抗告人一罪二判，為此
    就本院95年度聲簡再字第7 號裁定提出抗告，請求撤銷原裁
    定，准予再審等語。
二、按聲請再審應以書狀敘述理由，附具原判決之繕本及證據，
    提出於管轄法院為之；法院認為聲請再審之程序違背規定者
    ，應以裁定駁回之，刑事訴訟法第429 條、第433 條分別定
    有明文。又刑事訴訟法對於不合法定程式之再審聲請，並無
    應定期間先命其補正之規定，亦非抗告程序中所得補正，如
    確具有聲請再審之理由，祇能另行依法聲請；又刑事訴訟法
    再審編並無準用同法第三編有關上訴之規定，自難謂此種訴
    訟程式之欠缺，法院應先命為補正，此與司法院大法官會議
    釋字第306 號解釋所指，原審辯護人未表明以被告名義上訴
    者，法院應依法先定期間命為補正者，不能同語，此有最高
    法院71年度臺抗字第337 號判例、最高法院81台抗字第17號
    判決、最高法院88年度臺抗字第416號判決意旨足資參照。
三、經查，抗告人前於95年6 月6 日就本院所為94年度桃簡字第
    1541號確定判決聲請再審，其雖以書狀敘述再審理由，惟其
    並未提出原判決之繕本，自與前述聲請再審所必備之程式不
    合，此經本院核閱本院95年度聲簡再字第7 號卷宗屬實。綜
    上所述，抗告人聲請再審與法定所必備之程式不合，原審裁
    定予以駁回，核無不符，抗告人據上開情詞提出抗告為無理
    由，應予駁回。
四、另依抗告人原聲請意旨主張：抗告人前曾因竊盜案件，經本
    院以93年度桃簡字第2202號判處有期徒刑6 月確定，嗣後本
    院又以抗告人另涉竊盜案件而以94年度桃簡字第1541號判處
    有期徒刑6 月確定，惟上開二案竊盜犯行係抗告人分別於93
    年10月間、94年5 月間所為，兩案之犯罪事實同為竊盜罪，
    應合併以一罪判決之，後案應為前案確定判決效力所及，應
    依刑事訴訟法第302 條條第1 款諭知免訴之判決，本院94年
    度桃簡字第1541號判決顯有違誤，爰依法聲請再審云云，惟
    查再審程序係對於原確定判決事實認定錯誤所為之救濟，原
    確定判決如僅係適用法令上之違誤者，則為了統一解釋法律
    、糾正判決程序之瑕疵，自應由非常上訴制度予以救濟，故
    本院94年度桃簡字第1541號判決所認定之犯罪事實是否已被
    前確定判決（93年度桃簡字第2202號）之既判力所及，而應
    諭知免訴判決，此係後判決適用法令有無違誤可否提起非常
    上訴之問題，並不符合刑事訴訟法第420 條第1 項或第421
    條之再審理由，聲請人據以聲請再審自難准許，附此敘明。
據上論斷，應依刑事訴訟法第412 條、第434 條第1 項，裁定如
主文。
中    華    民    國    95    年    11    月    20    日
                          臺灣桃園地方法院刑事第五庭
                              審判長  法  官  潘政宏
                                      法  官  吳勇毅
                                      法  官  陳月雯
以上正本證明與原本無異。
不得抗告。
                                      書記官  吳瓊英
中    華    民    國    95    年    11    月    30    日


司法院資訊處製作；財團法人民間司法改革基金會備份。
